# 带有观察值的结构性理财产品的问题

提问人：michaelhtts 时间：2018-01-27 01:03:43
一、实务中发现有些结构性的理财产品： 1 、产品名称为XXXX结构性理财产品；通篇都说结构性理财产品，没有任何地方提到存款的字样 2 、与一般理财产品的合同区别在于有观察值：在某一时点上如果大于观察值会获得额外收益，小于等于观察值会获得最低收益。 3 、产品是期限是固定的，不能随时赎回
请问： 1 、结构性理财产品和结构性存款有什么区别?如何区分？ 2 、这种理财产品如何核算？与结构性存款的列式有区别么？
二、实务中还见到过观察值触发终止的理财产品： （ 1 ）收益率固定 （ 2 ）如果实际3M上海同业拆借利率没有低于观察值（2.5%）
持有到期获得固定收益； （ 3 ）如果持有期间3M上海同业拆借利率实际低于观察值（2.5%）银行有权随时终止，收益为持有期间段与固定收益率计算的收益； （ 4 ）经查询3M上海同业拆借利率在 2010 年期间低于过2.5%，以后稳定在3-4.5%之间 问题： 1 、请问这种理财如何核算？ 2 、期间是否可以按照产品期限计提收益？

回答人：chenyiwei
与结构性存款类似，这种理财产品形式上还是属于包含嵌入衍生工具的混合工具，在现行准则下应分拆核算。只不过其观察值的波动区间一般设计得很宽，几乎不可能在存续期间超出该区间范围，所以对应的收益实际上确定程度很高。这时衍生工具的公允价值可直接按（本金观察值在该设定区间内时对应的额外收益率自起始日起已存续天数）来计算，相当于你说的“按产品期限计提收益”了。